臺灣高等法院高雄分院刑事裁定
111年度抗字第146號
抗  告  人  
即受刑人    郭正鈞



上列抗告人因聲請定其應執行刑案件，不服臺灣橋頭地方法院中
華民國111年4月26日裁定(111年度聲字第439號)，提起抗告，本
院裁定如下：
    主  文
抗告駁回。
    理  由
一、抗告意旨略以：原裁定就附表編號1至13所示定執行刑為有
    其徒刑6年9月，未考量抗告人即受刑人郭正鈞（下稱抗告人
    ）應有之權益，違反比例原則，爰抗告並聲請就附表編號1
    至6所示部分之刑重新排列組合，而為較有利於聲請人之執
    行刑裁定云云。
二、原裁定以抗告人因犯如附表所示之毒品危害防制條例等13罪
    ，經法院判處如附表所示之刑，其中如附表編號1、4 至6 
    、8、10、12所示為不得易科罰金之罪，如附表編號2、3、7
    、9 、11、13為得易科罰金之罪，茲臺灣橋頭地方檢察署檢
    察官聲請就附表所示各罪定應執行刑，審酌上開規定要無不
    合，應予准許，爰就徒刑部分裁定定其應執行之刑為有期徒
    刑6年9月等語。
三、按數罪併罰之定應執行之刑，係出於刑罰經濟與責罰相當之
    考量，並非予以犯罪行為人或受刑人不當之利益，為一種特
    別的量刑過程。相較於刑法第57條所定科刑時應審酌之事項
    係對一般犯罪行為之裁量，定應執行刑之宣告，乃對犯罪行
    為人本身及所犯各罪之總檢視。除應考量行為人所犯數罪反
    應出之人格特性，並應權衡審酌行為人之責任與整體刑法目
    的及相關刑事政策，在量刑權之法律拘束性原則下，依刑法
    第51條第5 款之規定，採限制加重原則，以宣告各刑中之最
    長期為下限，各刑合併之刑期為上限，但最長不得逾30年，
    資為量刑自由裁量權之外部界限，並應受法秩序理念規範之
    比例原則、平等原則、責罰相當原則、重複評價禁止原則等
    自由裁量權之內部抽象價值要求界限之支配，使以輕重得宜
    ，罰當其責，俾符合法律授與裁量權之目的，以區別數罪併
    罰與單純數罪之不同，兼顧刑罰衡平原則。個案之裁量判斷
    ，除非有全然喪失權衡意義或其裁量行使顯然有違比例、平
    等諸原則之裁量權濫用之情形，否則縱屬犯罪類型雷同，仍
    不得將不同案件裁量之行使比附援引為本案之量刑輕重比較
    ，以視為判斷法官本於依法獨立審判之授權所為之量刑裁奪
    有否裁量濫用之情事。此與所謂相同事務應為相同處理，始
    符合比例原則與平等原則之概念，迥然有別（最高法院100
    年度台上字第21號判決意旨參考）。又法院定執行刑時，茍
    無違法律之內、外部界限，其應酌量減輕之幅度為何，實乃
    裁量權合法行使之範疇，自不得遽指為違法（最高法院102
    年度台抗字第932號裁定意旨參考）。
四、經查:
  ㈠抗告人所犯如附表所示之13罪，經臺灣高雄地方法院及原審
    即臺灣橋頭地方法院分別判處如附表所示之刑，並於附表所
    載之日期確定在案，有各該刑事判決書、臺灣高等法院被告
    前案紀錄表各1 份在卷可稽。其中附表編號2、3、7、9 、1
    1、13所示之罪係得易科罰金之罪，其餘如附表編號1、4 至
    6、8、10、12所示之罪則係不得易科罰金之罪，乃屬刑法第
    50條第1項但書第1款例外不得併合處罰之情形，惟此業經抗
    告人之前具狀聲請合併定應執行之刑，有抗告人於111年3月
    30日請求就得易科罰金之罪與不得易科罰金之罪合併定應執
    行刑之聲請書在卷可憑（見原執聲卷）。檢察官據以聲請定
    其應執行之刑，核其聲請為正當，應予准許。
  ㈡原審准予聲請人即原審檢察官之聲請，並以法院定其應執行
    刑之時，應於各刑之最長期（即附表編號5所示有期徒刑1年
    1月）以上，除不得逾越法律之外部界限，即不得重於附表
    編號1至13所示各罪宣告刑之總和（有期徒刑8年4月）外，
    並應受內部界限之拘束，即亦不得重於附表編號1至4 、7至
    8 、13所示宣告刑，加上編號5至6、編號9、11、編號10、1
    2原所定應執行刑（分別為有期徒刑1年9月、10月、1年6月
    ）之總和即有期徒刑7 年10月，審酌被告為前揭犯行之犯罪
    情節、模式等整體犯罪之非難評價，並考量刑罰手段之相當
    性，及數罪對法益侵害之加重效應，綜合上開各情判斷，就
    其所處上開各刑，而定其執行刑為有期徒刑6年9月，核無不
    合，應予維持。
　㈢抗告人以應僅就附表編號1至6所示各罪，合併定應執行刑，
    對受刑人較為有利云云。惟按刑事訴訟法第477 條第1 項規
    定，依法應定其應執行刑之案件，由該案件犯罪事實最後判
    決法院之檢察官，聲請該法院裁定。法院依據上開規定裁定
    定執行刑時，應以檢察官所聲請定其應執行刑之內容，作為
    審查及定執行刑之範圍（最高法院110年度台抗字第1009號
    裁定參考）。抗告人仍執前詞，指摘原裁定不當，提起抗告
    ，依上開說明，難認有理由，應予駁回。
五、據上論結，應依刑事訴訟法第412條，裁定如主文。
中　　華　　民　　國　　111 　年　　6 　　月　　16　　日
                  刑事第九庭    審判長法  官  莊崑山
                                      法  官  惠光霞
                                      法  官  陳明富
以上正本證明與原本無異。
如不服本裁定應於送達後5日內向本院提出再抗告狀。
中　　華　　民　　國　　111 　年　　6 　　月　　16　　日
                                      書記官  馬蕙梅
附表：
編號  罪名   宣告刑    犯罪日期    （民國）           最後事實審             確定判決     備  註       法院、案號    判決日期    （民國）   法院、案號    確定日期    （民國）  1 施用第一級毒品罪 有期徒刑9月。 108 年3 月13日10時30分為警採尿時起回溯72小時內某時許 臺灣橋頭地方法院108 年度審訴字第626 號 108 年9 月24日 臺灣高雄地方法院108 年度審訴字第626 號 108 年10月23日  2 施用第二級毒品罪 有期徒刑5月，如易科罰金，以新臺幣（下同）1,000元折算1日。 108 年3 月13日10時30分為警採尿時起回溯72小時內某時許 同上 同上 同上 同上  3 施用第二級毒品罪 有期徒刑5月，如易科罰金，以1,000元折算1日。 108 年4 月3 日晚間某時許 臺灣橋頭地方法院108 年度審訴字第535 號 108 年10月14日 臺灣橋頭地方法院108 年度審訴字第535 號 108 年11月13日  4 施用第一級毒品罪 有期徒刑9月。 108 年4 月3 日晚間某時許 同上 同上 同上 同上  5 施用第一級毒品罪 有期徒刑1年1月。 108 年7 月3 21時33分為警採尿時起回溯72小時內某時許 臺灣橋頭地方法院108 年度審訴字第819 號、第850 號 108 年12 月2日 臺灣橋頭地方法院108 年度審訴字第819 號、第850 號 109 年1 月3 日 編號5 至6 曾經臺灣橋頭地方法院以108年度審訴字第819、850號判決定應執行有期徒刑1 年9 月。 6 施用第一級毒品罪 有期徒刑10月。 108 年7 月16日8 時許 同上 同上 同上 同上  7 施用第二級毒品罪 有期徒刑6月，如易科罰金，以1,000元折算1日。 108 年7 月17日14時40分為警採尿時起回溯72小時內某時許 同上 同上 同上 同上  8 共同犯侵入住宅竊盜罪 有期徒刑8月。 108 年3 月14日 臺灣高雄地方法院108 年度審易字第2002號 109 年3 月12日 臺灣高雄地方法院108 年度審易字第2002號 109 年4 月22日  9 施用第二級毒品罪 有期徒刑6月，如易科罰金，以1,000元折算1日。 108 年9 月4 日6 時許 臺灣橋頭地方法院109 年度審訴字第37號 109 年3 月9 日 臺灣橋頭地方法院109 年度審訴字第37號 109 年4 月8 日 編號9 與11曾經臺灣橋頭地方法院以109年度審訴字第37號判決定應執行有期徒刑10月，如易科罰金，以1,000元折算1日；編號10與12曾經臺灣橋頭地方法院以109年度審訴字第37號判決定應執行有期徒刑1 年6 月。 10 施用第一級毒品罪 有期徒刑10月。 108 年9 月4 日6 時許 同上 同上 同上 同上  11 施用第二級毒品罪 有期徒刑6月，如易科罰金，以1,000元折算1日。 108 年9 月16日13時15分許為警採尿時起回溯72小時內某時許 同上 同上 同上 同上  12 施用第一級毒品罪 有期徒刑10月。 108 年9 月16日11時30分許 同上 同上 同上 同上  13 幫助犯詐欺取財罪 有期徒刑3月，如易科罰金，以1,000元折算1日。 108 年10月1 日 臺灣橋頭地方法院109 年度簡字第370 號 109 年5 月7 日 臺灣橋頭地方法院109 年度簡字第370 號 109 年6 月10日